# 少数股东权益

提问人：81236790zjx 时间：2019-06-20 11:20:45
陈版主您好：
向您请教：A 公司（持股50%）和 B 公司（持股50%）投资设立 C 公司，自 C公司成立B 公司一直未出资，A 公司享有控制权，A 公司合并报表按照 B 公司持股50% 比例确认少数股东权益，还是不确认少数股东权益呢？
章程也未明确作出规定。
请您百忙中给予回复，谢谢您。

回答人：chenyiwei
一般情况下，对于此类认缴比例和实缴比例不一致的情形，如果股东协议和公司章程对此情况下的收益分配、亏损分担原则作出了明确规定的，则从其规定；如果没有约定或约定不明确的，则参照《公司法》第三十四条规定，按实缴比例确认权益、损益份额；或者基于谨慎原则，对累计盈利按较低比例确定可享有份额，对累计亏损按较高比例确定应分担份额。
另外，对股东出资形成的权益项目（实收资本、资本公积）总是应当按照实缴出资比例确定应享有份额的。

提问人：81236790zjx 时间：2019-06-21 12:55:43
陈版主：
较低比例和较高比例是指认缴比例和实缴比例吧？
给您添麻烦

回答人：chenyiwei
是。